臺灣桃園地方法院刑事判決　　　　　　　93年度訴字第1084號
公　訴　人　台灣桃園地方法院檢察署檢察官
被　　　告　癸○○
選任辯護人　馬在勤律師
被　　　告　甲○○
選任辯護人　邱創舜律師
被　　　告　庚○○
選任辯護人　范坤棠律師
被　　　告　子○○
選任辯護人　林盛煌律師
　　　　　　陳佳瑤律師
被　　　告　寅○○
選任辯護人　陳怡文律師
　　　　　　盧國勳律師
被　　　告　卯○○
選任辯護人　陳建昌律師
被　　　告　酉○○
選任辯護人　陳怡文律師
　　　　　　盧國勳律師
上列被告因貪污等案件，經檢察官提起公訴（94年度偵續字第
828 號），本院判決如下：
    主  文
癸○○、甲○○、庚○○、子○○、寅○○、卯○○、酉○○均
無罪。
    理  由
一、公訴意旨略以：
  (一)緣未○○係設在桃園縣中壢市○○路151 號「健行遊藝場」
    、桃園縣中壢市○○路25號「復華界遊藝場」（即復華電子
    遊藝場）、桃園縣中壢市○○○街3 、5 號「水世界遊藝場
    」、桃園縣桃園市○○路3 號1 樓「快樂城遊藝場」及2 樓
    「春天遊藝場」及中壢市○○路43號「鉅茂城遊藝場」、桃
    園縣中壢市○○路○ 段654 及656 號「聯邦當鋪」及桃園縣
    桃園市○○路967 號「北區當鋪」之實際負責人，並僱用與
    其具有犯意聯絡，與行為分擔之午○○、陳國賢（另行通緝
    ）為公關、亥○○為總管負責相關電子遊藝場水電、消防等
    全般總務事項並兼任鉅茂電子遊藝場負責人、丑○○（自89
    年間起至92年2 月間止，受未○○僱用）及辰○○為會計、
    壬○○及申○○2 人為聯邦當鋪幹部、戊○○為快樂城電子
    遊藝場之現場負責人、地○○及丁○○為健行電子遊藝場負
    責人及幹部、癸○○為水世界電子遊藝場之現場負責人，復
    僱用與其具有與不特定賭客賭博財物之犯意聯絡，與行為分
    擔之宇○○、蘇亞星、林志豪、董毓玥；陳秀琴、游兆鉅；
    戴元；洪啟政、徐金鐘；姚月惠、梁祐福擔任上開遊藝場之
    員工，在上址公眾得出入之遊藝場分別擺設賭博性電動玩具
    跑馬台1 台、賓果行星1 台，雙魚座72台；跑馬台1 台、賓
    果行星1 台，JACKPO T乙台、金樸克77台；雙魚座22台、超
    級金明星16台、皇冠列車5 台、小瑪琍1 台、機械狗1 台、
    滿貫大亨3 台、霹靂神槍1 台；六人座魔幻列車1 台、超級
    明星19台、動物奇觀9 台、魔鬼大帝2 台、機械狗2 台、八
    人座賓果行星1 台、六人座輪盤1 台、彈珠台6 台、喜從天
    降24台、方塊10台、八人座跑馬台1 台、侏儸紀6 台、神仙
    台大5 台、超級鑽石40台，七靶射擊45台、大富翁6 台、威
    鯨闖天關2 台、台灣大老22台、王牌對決2 台、禿鷹10台、
    神光小子17台、五人座31點1 台、四人座士尼1 台、魔果1
    台；雙魚座86台、六人座輪盤1 台，並以「北區當鋪」為桃
    園縣北區遊藝場賭資調度及聯絡中心、在內壢中華路之「聯
    邦當鋪」為桃園縣南區遊藝場賭資調度及聯絡中心，與不特
    定賭客賭博財物，渠等均恃賭博為生，並以之為常業，渠等
    賭博之方式為1 比1 ，即賭客以新台幣（下同）1 千元開1
    千分，所得積分如不想再玩，則以1 分回1 元，上開遊藝場
    早班、中班、晚班所得賭金，則於翌日由亥○○、申○○、
    辰○○等人與各遊藝場經理受未○○、壬○○之指示，每日
    前往各電子遊藝場收取當日營收之現金至聯邦當鋪存放，並
    交由會計丑○○處理後續帳務事宜，如上開遊藝場賭輸須資
    金週轉，聯邦當鋪員工申○○、辰○○、丑○○等人於接獲
    電話後，即依其情形及實際須要送1 本或2 本（1 本即10萬
    元）至該電子遊藝場內週轉使用，會計丑○○則於彙整相關
    賭博電玩收入後，再以電話將相關營收情形向未○○報告，
    而各遊藝場為免被警方查獲，各當班負責外場員工如發現有
    自小客車在遊藝場附近徘徊，即將車牌號碼記下打電話至聯
    邦當鋪，由該當鋪職員利用當鋪業者之贓車查詢系統，查詢
    該車是否為偵防車或公務車，且不時由亥○○或陳國賢提供
    最新釣客（即警方維新小組成員）名單予各遊藝場，供各遊
    藝場值班員工過濾是否有警員喬裝賭客進入遊藝場內，以防
    被查獲。嗣於民國92年2 月17日凌晨6 時30分許，適有賭客
    乙○○、王國勝、何佰元、何勤一、吳尚文、呂聖賢、李永
    安、李後特、周正虔、林志峰、林欣玟、邱俊清、姜怡婷、
    胡正豐、徐克明、翁尚文、張智雯、張寶貴、許淑櫻、郭嘉
    琳、陳宏基、陳若湘、陸志成、章有理、楊職先、趙聖武、
    劉邦助、劉緯駿、蔡民輝、戴憶婷、謝振旺、謝雅雯、鍾榮
    華；王年生、吳仲義、吳明成、吳燁煜、李孔政、李雄飛、
    沈德泰、林國義、林淑櫻、洪亦欣、胡河金、胡頌珠、孫日
    輝、徐玉殿、馬齊汶、高美惠、張俊發、張振展、張榮福、
    許杏莞、陳文旋、陳圳育、陳玟玟、陳秋雄、陳郁順、彭雪
    美、彭權義、曾國華、曾淑芬、曾盛豪、黃文風、黃忠寬、
    黃榮崇、衛家鳳、溫阿得、溫誠鋒、葉煥程、劉捷良、蔣志
    岳、鄭建明、蕭穆聰、謝世芬、藍火生；鄭世豪；王文靖、
    江建興、何俊模、何晉麟、余文權、余榮乾、吳亦瑾、吳嘉
    榮、岑樹青、李美儀、李啟瑞、李雅文、李德福、李鍵銘、
    沈佳慧、沈昶欣、周宜璇、周輝傳、林玉培、林家豪、林國
    泰、林榮富、邱士豪、邱政傑、邱耀坤、邱耀陽、洪崇睦、
    胡集郎、徐偉國、張雅婷、莊正泰、莊英雷、莊創銘、陳永
    俊、陳建中、陳建名、陳穎萱、陶光輝、彭福良、游振東、
    黃文郎、黃宇任、黃宗耀、黃偉俊、黃清吉、黃榮秋、黃繩
    治、溫兆方、葉榮坤、葉增輝、詹慶華、劉世清、劉永霖、
    劉建興、劉哲坤、劉宮印、蔡文麗、蔡岳憲、蔡榮富、蔡謝
    中、鍾思雄、鍾曉揚、簡東龍、羅榮富；邱金桶等人，分別
    在上址之「健行遊藝場」；「復華界遊藝場」；「水世界遊
    藝場」；「快樂城遊藝場」及「春天遊藝場」，以上開機台
    賭博財物時，為司法警察人員當查獲，並扣得上開賭具（含
    IC板）等物，並在未○○住所及聯邦當鋪搜獲賭資近4 千萬
    元。
  (二)未○○因鑑其經營之鉅茂電子遊藝場於90年11月9 日由經台
    灣桃園地方法院檢察署檢察官指揮內政部警政署維新小組人
    員查獲賭博情事，並經台灣桃園地方法院檢察署檢察官以91
    年度偵字第2123號向本院提起公訴：復華電子遊藝場於90年
    7 月21日經桃園縣政府警察局中壢分局查獲賭博電玩並以90
    年7 月21日中警分刑字第3377號移送書移送台灣桃園地方法
    院檢察署檢察官偵辦損失不貲，未○○復為免前開賭博性電
    子遊藝場遭警方查緝，乃與午○○、陳國賢、亥○○、丑○○、辰○○、壬○○及申○○、戊○○、地○○、癸○○及
    丁○○等人共同基於行賄警方人員之概括犯意聯絡，與行為
    分擔，乃指示陳國賢及午○○負責處理轄區警務人員公關事
    宜，自90年起至92年2 月28日止，多次招待桃園縣政府警察
    局所屬相關警務人員丙○○（係桃園縣政府警察局桃園分局
    第2 組巡官）、戌○○（係桃園縣政府警察局龜山分局警備
    隊隊員，90年3 、4 月間借調桃園縣政府警察局督察室維新
    小組）、卯○○（先後任職桃園縣政府警察局中壢分局警備
    隊、第二組、大崙派出所、仁愛派出所及警備隊，91年7 月
    1 日起調任桃園縣政府警察局中壢分局普仁派出所第九勤區
    警員）、天○○（自90年8 月1 日起擔任桃園縣政府警察局
    中壢分局一組巡官，91年3 月調任中壢分局警備隊巡官）、
    酉○○（係桃園縣政府警察局中壢分局第一組巡官）、庚○○（係桃園縣政府警察局中壢分局內壢派出所警員）、辛○○（係桃園縣政府警察局中壢分局第2 組巡官）、甲○○（
    係桃園縣政府警察局中壢分局中壢派出所勤區警員）、寅○○（係桃園縣政府警察局中壢分局第一組警員）、巳○○（
    於80年至91年9 月間係桃園縣政府警察局中壢分局警備隊警
    員，91年9 月間調任桃園縣政府警察局大園分局警備隊警員
    ）、己○○（於89年3 月間至91年1 月間係桃園縣政府警察
    局中壢分局警備隊警員，91年1 月間調任桃園縣政府警察局
    興國派出所勤區警員）等人前往特種營業場所消費或姦宿。
  (三)卯○○於86年至91年6 月間，先後任職桃園縣政府警察局中
    壢分局警備隊、第二組、大崙派出所、仁愛派出所及警備隊
    ，91年7 月1 日起調任桃園縣政府警察局中壢分局普仁派出
    所第九勤區警員，負責中壢市正義里警勤區工作，對中壢分
    局轄內非法色情及賭博電玩相關行業負有查緝取締之責，為
    依據法令從事公務之人員。詎卯○○明知未○○係中壢市聯
    邦當鋪及復華電子遊藝場暨超級贏家遊藝場、健行遊藝場、
    鉅茂遊藝場、水世界遊藝場、快樂城遊藝場等賭博性電子遊
    藝場之實際負責人、陳國賢、午○○係未○○之重要幹部，
    以及警方即將實施臨檢之地點、處所、警力配置等訊息，係
    屬中華民國國防以外應秘密之消息等情，竟違背職務於91年
    11月15日13時左右，將中壢分局二組巡官辛○○所規劃當天
    之查緝賭博電玩勤務消息，以0000000000號之行動電話，撥
    打電話予未○○告以其事，致當晚未○○所經營之復華電子
    遊藝場遭中壢分局臨檢時得有所防備，而免遭查獲賭博情事
    ，卯○○並進而基於違背職務而收受未○○等人所交付之不
    正利益之概括犯意，先於91年11月17日晚間，與同為中壢分
    局普仁派出所員警玄○○等人，前往有女陪侍之中國城酒店
    接受陳國賢出資招待，當天消費金額為7 萬8 千元；再次91
    年12月20日晚間，前往有女陪侍之中國城酒店接受陳國賢出
    資招待，當天消費金額為8 萬6 千元。復於92年1 月7 日晚
    間，卯○○與另一不知名員警前往有女陪侍之中國城酒店接
    受未○○、陳國賢出資招待，當天消費金額8 萬元，卯○○
    連續接受未○○集團公關幹部陳國賢招待前往上開有女陪侍
    之特種營業場所消費，而收受之不正利益金額達24萬4 千元
    。
  (四)酉○○係桃園縣政府警察局中壢分局第一組巡官，負責中壢
    分局轄內八大特種行業違規、違法查報及取締工作及督導等
    業務，對中壢分局轄內非法色情及賭博電玩相關行業負有查
    緝取締之責，為依據法令從事公務之人員，詎酉○○明知未
    ○○係中壢市聯邦當鋪暨復華電子遊藝場、超級贏家遊藝場
    、健行遊藝場、鉅茂遊藝場、水世界遊藝場、快樂城遊藝場
    等賭博性電子遊藝場之實際負責人、陳國賢、午○○係未○○之重要公關幹部，卻與未○○、陳國賢等人熟識，而不積
    極規劃並指揮相關派出所員警，查緝未○○經營之相關電子
    遊藝場是否涉有賭博情事，反於91年1 月25日發現該分局內
    壢派出所第七勤區警員庚○○提報轄內銀灣電子遊藝場及復
    華電子遊藝場之「現場檢查紀錄表」（下稱臨檢表），有臨
    檢日期及筆跡相同之情，顯有作假之情時，逕以電話指示庚○○自行選擇1 月17日、18日、19日及20日其中兩天為期，
    並要求以不同筆跡重新製作銀灣電子遊藝場及復華電子遊藝
    場之不實臨檢表肆份，重新送交中壢分局一組轉陳桃園縣政
    府警察局行政科，酉○○指示庚○○重新製作之不實臨檢表
    ，已致生損害於中壢分局及桃園縣政府警察局行政科管理電
    子遊藝場臨檢紀錄之正確性。酉○○並因而基於收受未○○
    等人所交付之不正利益之概括犯意，先於91年8 月24日凌晨
    ，與同為中壢分局第一組之警員寅○○前往中壢市錢櫃KTV5
    06包廂，接受午○○出資招待，午○○並向某不知名馬伕召
    來數名女子坐陪；另於91年9 月16日晚間，與當時同在中壢
    分局第一組任職之巡官天○○、劉銘垣及警員寅○○、張啟
    勛等人，前往錢櫃KTV 525 包廂接受未○○、陳國賢出資招
    待，陳國賢並為渠等向某不知名女子召來八位女子坐陪，即
    以連續收受陳國賢、午○○等人以招待前往有女陪侍之特種
    營業場所消費之方式所交付之不正利益。
  (五)庚○○為桃園縣政府警察局中壢分局內壢派出所警員，90年
    11月迄92年1 月間為該所第七警勤區警員，勤區範圍為中壢
    市○○里○○○路、信義路、興隆路，對前開警勤區內及中
    壢分局轄內非法色情及賭博電玩相關行業負有查緝取締之責
    ，為依據法令從事公務之人員，詎庚○○明知未○○係中壢
    市聯邦當鋪暨復華電子遊藝場（屬庚○○負責警勤區內）、
    超級贏家遊藝場、健行遊藝場、鉅茂遊藝場、水底世界遊藝
    場、快樂城遊藝場等賭博性電子遊藝場之涉嫌事實實際負責
    人、陳國賢、午○○係未○○之重要公關幹部，且復華電子
    遊藝場於90年7 月間曾遭警方查獲賭博情事，及警方即將實
    施臨檢之地點、處所警力配置等訊息，係屬中華民國國防以
    外應秘密之消息等情，竟基於違背其職務而收受未○○等人
    所交付之不正利益之概括犯意，自91年間起，以多次前往有
    女陪侍之桃園市中國城酒店及中壢市YES KTV 接受陳國賢、
    午○○出資招待之方式，連續收受賀未○○等人所交付之不
    正利益，且其間於91年1 月間，中壢分局第一組要求內壢派
    出所，提報庚○○警勤區轄內之銀灣電子遊藝場及復華電子
    遊藝場臨檢表時，庚○○竟提供臨檢日期及筆跡相同之銀灣
    電子遊藝場及復華電子遊藝場臨檢表予中壢分局第一組承辦
    人酉○○，惟該等臨檢表由酉○○陳報桃園縣政府警察局行
    政科後，遭該科指正有偽造之嫌，酉○○乃於91年1 月25日
    以電話指示庚○○，以1 月17日、18日、19日及20日其中兩
    天為期，並以不同筆跡製作銀灣電子遊藝場及復華電子遊藝
    場臨檢表肆份，送交酉○○轉陳桃園縣政府警察局行政科，
    庚○○乃依據酉○○之指示，重新製作該等不實臨檢表送交
    楊員轉陳桃園縣政府警察局，致生損害於中壢分局及桃園縣
    警察局行政科管理電子遊藝場臨檢紀錄之正確性；又庚○○
    明知未○○所經營之復華電子遊藝場係位於其警勤區內，及
    91年11月間，中壢分局刻正對復華電子遊藝場密集實施臨檢
    掃蕩，竟違背職務向陳國賢洩露91年11月15日中壢分局將對
    復華電子遊藝場再次實施臨檢之訊息（與前開員警卯○○向
    未○○洩露之臨檢訊息相同），俟經陳國賢於91年11月13日
    以電話告知未○○「然後我們有講一下，後來我有找那個威
    震，他是說他禮拜五還要過去」，庚○○所稱之禮拜五即11
    月15日，當天確有中壢分局副分局長葉步和帶隊前往復華電
    子遊藝場臨檢。另庚○○於91年11月18日晚間，於知悉中壢
    分局當晚將要再次對復華遊藝場實施臨檢時，竟使用中壢市
    民防義警吳文宏持用之0000000000行動電話向陳國賢告知「
    兄弟，知道喔！（指知道警方要臨檢之事）你在那裡？….
    」（與中壢分局第一組員警寅○○向陳國賢洩露之臨檢訊息
    相同），且當天晚間確有警方人員前往復華電子遊藝場實施
    臨檢。
  (六)甲○○係桃園縣政府警察局中壢分局中壢派出所勤區警員，
    勤區範圍為中壢市○○路單號，對前開警勤區內及中壢分局
    轄內非法色情及賭博電玩相關行業負有查緝取締之責，為依
    據法令從事公務之人員。詎甲○○明知未○○係中壢市聯邦
    當鋪暨復華電子遊藝場、超級贏家遊藝場、健行遊藝場、鉅
    茂遊藝場、水底世界遊藝場、快樂城遊藝場等賭博性電子遊
    藝場之實際負責人、陳國賢、午○○係未○○之重要公關幹
    部，且健行遊藝場位於其警勤區內，以及警方即將實施臨檢
    之地點、處所、警力配置等訊息，係屬中華民國國防以外應
    秘密之消息等情，竟基於違背職務而收受不正利益之犯意，
    91 年8月28日晚間，與中壢分局中福派出所警員范國書一同
    前往有女陪侍之桃園縣中壢市○○路156 號9 樓桂冠酒店，
    接受午○○出資招待方式，收受午○○所交付之不正利益，
    其間並於於91年11月11日，違背職務利用以他人名義申登之
    0000 000000 行動電話，撥打予未○○告以「這個禮拜還有
    一場。…. 大家注意喔！」，而洩露上開臨檢消息，而該週
    確有中壢分局員警於11月12日（星期二）及11月15日（星期
    五）前往復華電子遊藝場實施臨檢。
  (七)寅○○係桃園縣政府警察局中壢分局第一組警員，負責協辦
    中壢分局轄內八大行業之取締、查報違規行業及績效成果彙
    整交通勤務、管理攤販市容等業務，對於中壢分局轄內非法
    色情及賭博電玩相關行業負有查緝取締之責，為依據法令從
    事公務之人員。詎寅○○明知未○○係中壢市聯邦當鋪暨復
    華遊藝場、超級贏家遊藝場、健行遊藝場、鉅茂遊藝場、水
    底世界遊藝場、快樂城遊藝場等賭博性電子遊藝場之實際負
    責人、陳國賢、午○○係未○○之重要公關幹部，且復華遊
    藝場於90年7 月間曾遭中壢分局二組查獲賭博，以及警方即
    將實施臨檢之地點、處所、警力配置等訊息，係屬中華民國
    國防以外應秘密之消息等情，竟詎其竟持利用於91年10月16
    日因職務上查緝毒品案件所取得之宙○○身分證，偽造宙○○之行動電話門號申請書，據以持向台灣大哥大股份有限公
    司申請門號0000000000之行動電話預付卡，予以使用，致生
    損害於台灣大哥大股份有限公司管理行動電話門號申請人基
    本資料之正確性及宙○○本人權益，嗣於91年11月18日得知
    ，當天中壢分局將於晚間對未○○所經營之復華遊藝場實施
    臨檢之消息時，違背職務於當天17時左右，以前開00000000
    00行動電話，撥打予陳國賢告以「等一下喔！你公司參觀喔
    ！（指警方要前往臨檢）。…可能差不多吃飽飯吧！6 、7
    點，兩家公司喔！上次講過，要去那邊參觀。」等警方即將
    臨檢之消息，使陳國賢得據以通知未○○集團之總務亥○○
    ，轉知時任復華電子遊藝場現場負責人之戊○○，前開中壢
    分局即將實施臨檢之訊息，致當天前往復華遊藝場臨檢之中
    壢分局一組人員無功而返，寅○○並進而基於違背上開職務
    而收受未○○人所交付不正利益之概括犯意，先於91年7 月
    25日晚間至26日凌晨，前往有女陪侍之中國城酒店接受午○○出資招待，當天消費金額為7 萬8 千元，俟後午○○並向
    花季汽車旅館（址設桃園縣中壢市○鎮市○○路269 巷2號
    ）之不知名女子召來小姐1 名，與寅○○前往桃園市巴黎春
    天汽車旅館（址設桃園縣桃園市○○○街100 號）姦宿；復
    於91年8 月24日凌晨，與同為中壢分局一組之巡官酉○○前
    往中壢市錢櫃KTV 506 包廂，接受午○○出資招待，午○○
    並向某不知名馬伕召來數名女子坐陪；再於91年9 月16日晚
    間，與當時同在中壢分局第一組任職之巡官天○○、劉銘垣
    及警員張啟勛等人，前往位於中壢市○○○路之錢櫃KTV525
     包 廂接受未○○、陳國賢出資招待，陳國賢並為渠等向某
    不知名女子召來8 位女子坐陪，而連續收受未○○、午○○
    、陳國賢等人以出資招待前往有女陪侍之特種營業場所消費
    所交付之不正利益。
  (八)子○○為現任桃園縣政府警察局大園分局蘆竹派出所巡佐，
    其自76年起即歷任桃園縣政府警察局保安隊、中壢分局內壢
    派出所、大園分局新坡派出所、中壢分局普仁派出所、龍興
    派出所擔任警員，90年至91年11月間任職中壢分局中壢派出
    所擔任警員，91年11月後始調任現職，對轄內非法色情及賭
    博電玩相關行業負有查緝取締之責，為依據法令從事公務之
    人員，詎子○○明知未○○係中壢市聯邦當鋪暨復華電子遊
    藝場等賭博性電子遊藝場之實際負責人，且依法對於基於職
    務上所知悉之警方臨檢計劃之臨檢目標、時段等屬中華民國
    國防以外之秘密，負有保密之責，竟於91年10月24日15時24
    分，以不明號碼之電話撥打予未○○所持用之0000000000號
    行動電話，於電話中告以未○○「晚上說有，聽說晚上會動
    一場喔！」、「多注意一下」等語，向未○○洩露中壢分局
    即將臨檢未○○經營之遊藝場之消息，致未○○得從容應付
    警方之臨檢行動。
  (九)因認被告癸○○係違反貪污治罪條例第11條第1 項及修正前
    刑法第267 條之罪嫌；被告卯○○、甲○○係犯違反貪污治
    罪條例第4 條第1 項第5 款及刑法第132 條第1 項之罪嫌；
    被告酉○○所為，係違反貪污治罪條例第5 條第1 項第3 款
    之罪嫌及刑法第216 條、第213 條之罪嫌；被告庚○○係犯
    違反貪污治罪條例第4 條第1 項第5 款、刑法第132 條第1
    項及同法第216 條、第213 條之罪嫌；被告寅○○係犯違反
    貪污治罪條例第4 條第1 項第5 款、刑法第132 條第1 項及
    同法第216 條、第210 條之罪嫌；被告子○○所為，係犯刑
    法第132條第1 項之罪嫌云云。
二、按犯罪事實應依證據認定之，無證據不得認定其犯罪事實，
    又不能證明被告犯罪者，應諭知無罪之判決，刑事訴訟法第
    154 條第2 項、第301 條第1 項分別定有明文。且認定不利
    於被告之事實，須依積極證據，苟積極證據不足為不利於被
    告事實之認定時，即應為有利於被告之認定，更不必有何有
    利之證據，最高法院30年上字第816 號著有判例。另認定犯
    罪事實所憑之證據，雖不以直接證據為限，間接證據亦包括
    在內；然而無論直接或間接證據，其為訴訟上之證明，須於
    通常一般之人均不致有所懷疑，而得確信其為真實之程度者
    ，始得據為有罪之認定，倘其證明尚未達到此一程度，而有
    合理之懷疑存在時，即無從為有罪之認定。又按事實之認定
    ，應憑證據。如未能發現相當證據，或證據不足以證明，自
    不能以推測或擬制之方法，為裁判基礎，故被告否認犯罪事
    實所持之辯解縱屬不能成立，仍非有積極證據足以證明其犯
    罪行為，不能遽為有罪之認定，最高法院76年台上字第4986
    號、30年上字第1831號、40年台上字第86號判例意旨參照。
    。又按依法實施通訊監聽所取得證人之對話紀錄，固非不得
    採為證據，然此與證人在實施刑事訴訟之公務員訊問時所為
    之供述相較，就程序之公開言，究不若後者之憑信力（證人
    作證尚須具結，如有虛偽陳述，應負偽證罪責)， 尤以被告
    之自白為親自歷境，尚須與事實相符，並有其他佐證以資補
    強，始足採為論罪依據，該證人之監聽所得對話紀錄，更須
    受此限制，自不待言（最高法院85年度台上字第4686號判決
    意旨參照）；證人在刑事訴訟程序中所為供述，依法尚須具
    結，被告自白，亦須調查核與事實相符，始具完整之證據能
    力，依法通訊監聽所錄得之對話紀錄，憑信力較之稍遜，尤
    須經調查確與事實相符，獲有相當之補強證據，方足採為論
    罪之基礎（最高法院88年度台上字第647 號判決意旨參照）
    。
三、按偵查犯罪機關依法定程序監聽之錄音，如已踐行調查證據
    程序，非不可採為認定犯罪事實之基礎，此觀刑事訴訟法第
    165 條之1 第2 項之規定自明（最高法院93年度台上字第65
    10號判決意旨參考）。查本件前經台灣桃園地方法院檢察署
    檢察官以偵辦貪污治罪條例案件為由核發通訊監察書，並對
    號碼0000000 、0000000 、0000000 、0000000 、000000 0
    、0000000 、0000000 、0000000 、0000000 、0000000 、
    0000000 、0000000 、0000000 、0000000 、0000000 、00
    00000 、0000000 、0000000 、0000000000、0000000000、
    0000000000、0000000000、0000000000、0000000000、0000
    000000、0000000000、0000000000、0000000000、00000000
    00、0000000000、0000000000、0000000000、0000000000、
    0000000000、0000000000、0000000000、0000000000、0000
    000000、0000000000、0000000000、0000000000、00000000
    00、0000000000、0000000000、0000000000、0000000000、
    0000000000、0000000000、0000000000、0000000000、0000
    000000、0000000000、0000000000、0000000000、00000000
    00、0000000000、0000000000、0000000000、0000000000、
    0000000000、0000000000、0000000000、0000000000、0000
    000000、0000000000、000000000 、00000000000 、000000
    00000 等實施通訊監察，有台灣桃園地方法院檢察署通訊監
    察書（含電話附表）等共146 份在卷足憑（見本院卷(二)第39
    至213 頁），且經核上開號碼每次通訊監察期間，並無逾30
    日之情，而按「有事實足認被告或犯罪嫌疑人有下列各款罪
    嫌之一，並危害國家安全或社會秩序情節重大，而有相當理
    由可信其通訊內容與本案有關，且不能或難以其他方法蒐集
    或調查證據者，得發通訊監察書。一、最輕本刑為3 年以上
    有期徒刑之罪。... 三、貪污治罪條例第11條第1 項、第2
    項之罪。」通訊保障及監察法第5 條第1 項第1 、3 款定有
    明文，則本件實施通訊監察係屬合法。又本件上開部分電話
    號碼繼續監察者，惟按「第5 條之通訊監察期間，每次不得
    逾30日，第7 條之通訊監察期間，每次不得逾1 年；其有繼
    續監察之必要者，得於期間屆滿前，重新聲請。」同法第12
    條亦有明文，是本件偵查機關於通訊監察期間屆滿前，因認
    有繼續監察之必要，而重新聲請，亦於法無違。再者，本件
    係認被告等涉犯貪污治罪條例案件，經合法聲請發給通訊監
    察書實施通訊監察，已如前述，則實施通訊監察後發現被告
    等另涉犯修正前刑法第267 條常業賭博罪嫌及刑法第132 條
    第1 項之洩密罪嫌，雖該部分罪名非屬通訊保障及監察法列
    舉為得發通訊監察書之情形，惟本件公訴人認被告等涉嫌上
    開犯嫌與受監聽之犯嫌，具有關連性，而本件通訊監察既係
    合法，是在合法監聽下發現另案關連之證據，基於人權保障
    及公共利益維護之立場，並從抑制違法偵查之觀點衡量，容
    許該通訊監察所得資料作為證據，並無適當之情形，自難否
    定其證據能力。
四、被告癸○○被訴賭博部分：
  (一)公訴意旨認被告癸○○涉有賭博罪嫌，無非係以卷附通訊監
    聽譯文、扣案電玩機台、在未○○住處及聯邦當舖扣得之款
    項、在聯邦當舖搜獲放款項之牛皮紙袋（上書寫各遊藝場早
    、中、晚字樣）、丁○○電話本聯絡簿、各遊戲場之消防安
    全檢查及營利事業登記證等為據。訊據被告癸○○固坦承其
    為水世界電子遊藝場之負責人，惟堅決否認有公訴人所指犯
    行，辯稱：伊所經營之遊藝場係擺設合法機台，沒有賭博等
    語。
  (二)經查：
  1.按刑法第266 條第1 項之賭博罪，限於在公共場所或公眾得
    出入之場所「賭博財物」者，始構成之，如以供人暫時娛樂
    之物為賭者，不在此限；而修正前刑法第267 條之常業賭博
    罪之規定，亦限於以「賭博」為常業者，方成立之，故須有
    「賭博財物」之犯行，始構成前述2 條之刑責，此觀諸該2
    條文之規定自明。又所謂「賭博財物」係指2人 以上（為對
    合犯）憑偶然之事實，互爭勝負，以決定「財物」（指包括
    金錢或其他有經濟價值之物品）之輸贏得喪而言。
  2.本件公訴人雖認被告癸○○與同案被告未○○、午○○、亥
    ○○、辰○○、壬○○、申○○、戊○○、地○○、丁○○
    、丑○○等人共同在桃園縣中壢市○○路151 號「健行遊藝
    場」、桃園縣中壢市○○路25號「復華界遊藝場」、桃園縣
    中壢市○○○街3 、5 號「水世界遊藝場」、桃園縣桃園市
    ○○路3 號1 樓「快樂城遊藝場」及2 樓「春天遊藝」及中
    壢市○○路43號「鉅茂城遊藝場」擺設電動遊樂機具「跑馬
    台」、「賓果行星」、「雙魚座」、「JACKPOT 」、「金樸
    克」、「超級金明星」、「皇冠列車」、「小瑪琍」、「機
    械狗」、「滿貫大亨」、「霹靂神槍」、「六人座魔幻列車
    」、「超級明星」、「動物奇觀」、「魔鬼大帝」、「機械
    狗」、「八人座賓果行星」、「六人座輪盤」、「彈珠台」
    、「喜從天降」、「方塊」、「八人座跑馬台」、「侏儸紀
    」、「神仙台大」、「超級鑽石」、「七靶射擊」、「大富
    翁」、「威鯨闖天關」、「台灣大老二」、「王牌對決」、
    「禿鷹」、「神光小子」、「五人座三十一點」、「四人座
    士尼」、「魔果」等機台，與不特定之賭客賭博財物，並恃
    之維生，以之為常業。惟公訴人並未敘明係自何時起有常業
    賭博犯行，而關於賭博方式，公訴意旨認係為「1 比1 ，即
    賭客以新台幣（下同）1 千元開1 千分，所得積分如不想再
    玩，則以1 分回1 元」，惟遍觀本案全部卷證資料，公訴人
    並未舉證證明所稱上開賭博方式，是公訴人顯未積極舉證證
    明被告癸○○與上開同案被告等人係如何與賭客對賭之具體
    事證，則被告癸○○是否確有與不特定賭客「賭博財物」之
    具體情事，尚難證明。
  3.參諸本件遭查獲（即92年12月17日凌晨6 時30分許）當時同
    遭公訴人起訴之遊藝場員工或賭客，均無經法院判處有罪者
    （其中乙○○、王國勝、何勤一、呂聖賢、李永安、周正虔
    、邱俊清、姜怡婷、胡正豐、翁尚文、郭嘉琳、陳若湘、章
    有理、趙聖武、劉邦助、劉緯駿、戴憶婷、謝雅雯、何伯元
    、吳尚文、李後特、林欣玫、徐克明、張鈺雯〈原名張智雯
    ）、陳宏基、陸志成、蔡民輝均經台灣高等法院96年度上易
    字第1306號判決判處無罪確定〉；另在復華電子遊藝場遭查
    獲之賭客藍火生、黃忠寬、曾盛豪、謝佩涓、洪亦欣、許杏
    莞、徐玉殿、陳郁順、胡河金、張俊發、陳文旋、曾國華、
    彭權義、劉捷良、林國義、張振展、陳秋雄、林淑櫻、溫誠
    鋒、黃榮崇、陳圳育、曾淑芬、張榮福、吳明成、蔣志岳、
    彭雪美、衛家鳳、吳仲義、李雄飛、吳曄煜、高美惠31人，
    及被告葉煥程、孫日輝、溫阿得、沈德泰、胡頌珠、李孔政
    、馬齊汶、鄭建明、王年生、蕭穆聰、陳玟玟、黃文風等人
    亦經本院另案以93年度易字第66號判決無罪在案），更難逕
    認被告癸○○與上開同案被告等人有賭博為常業之犯行。
  4.被告癸○○如何與同案被告未○○、午○○、亥○○、辰○○、壬○○、申○○、戊○○、地○○、丁○○、丑○○等
    人間有常業賭博之犯意聯絡、行為分擔，並未經公訴人舉證
    證明。
  5.另依卷附通訊監聽譯文，除被告癸○○與同案被告亥○○於
    91年11月8 日19時8 分許、91年11月30日凌晨0 時33分許間
    有通話（即通訊監聽譯文編號492 、618 號）外，別無被告
    癸○○與上開同案被告間之通話，而被告癸○○與同案被告
    亥○○間通話內容，縱係談論警方前往查緝，然依該通話內
    容，已無非認定被告癸○○涉有賭博犯行，亦無法以之逕認
    被告癸○○與上開同案被告間有常業賭博之犯意聯絡及行為
    分擔。至其餘通訊監聽譯文內容，均無被告癸○○之通話，
    而公訴人既未能證明被告癸○○與上開同案被告間有常業賭
    博之犯意聯絡及行為分擔，則依通訊監聽譯文內容，亦不足
    以認定被告癸○○涉犯賭博犯行。
  6.至本件雖分別扣得上開電玩機台、在未○○住處及聯邦當舖
    扣得之款項、在聯邦當舖搜獲放款項之牛皮紙袋（上書寫各
    遊藝場早、中、晚字樣）、各遊藝場之消防安全檢查及營利
    事業登記證等，惟查：
  (1)合法經營之電子遊樂場，本即會擺設機台，亦會有開分、洗
    分之情形，不能僅以扣案機台證明被告等有與賭客「輸贏現
    金或其他具經濟價值財物」之具體情事；而遊戲場區分早班
    、中班、晚班，本亦相當平常，縱在聯邦當舖搜獲放款項之
    牛皮紙袋上書寫各遊藝場早、中、晚字樣，充其量僅能證明
    聯邦當舖與該等遊藝場有一定金錢關係或資金往來；至各遊
    戲場之消防安全檢查及營利事業登記證，亦僅係該等遊藝場
    辦理消防檢查及營利事業登記之文件，不論係在何處扣得，
    均無從作為認定被告等人有具體與賭客「賭博財物」情事之
    積極證明。
  (2)至在未○○住處及聯邦當舖雖亦扣得金額非小之款項，如前
    所述，本件公訴人已未舉證證明上開遊藝場有賭博情事，則
    扣得之上開款項，公訴人認係「賭資」，自亦無據。
  7.證人即共同被告戌○○於本院審理時證稱：伊在警詢中稱被
    告未○○是經營賭博性電動遊藝場，伊是聽說的等語（見本
    院卷(七)第72頁）；證人即共同被告寅○○於本院審理時證稱
    ：伊聽說被告未○○復華電子遊藝場等多家遊藝場之負責人
    等語（見本院卷(七)第80頁）。惟按證人轉述傳聞自不詳第三
    人之陳述，法院就該「傳聞陳述」無從傳喚該第三人以直接
    及言詞審理之方式，予以調查而形成正確之心證，復不能使
    被告行使正當法律程序所保障之反對詰問權，該「傳聞陳述
    」即應無證據能力（最高法院95年度台上字第6613號判決意
    旨參照），是證人即共同被告戌○○、寅○○上開證述，係
    已表示為「聽說」，顯係轉述傳聞自不詳第三人陳述而來，
    亦無從傳喚該第三人以直接及言詞審理之方式，予以調查，
    自應無證據能力。
  (三)綜上，本件公訴人所提證據，並不足以證明被告癸○○被訴
    涉犯之賭博罪嫌。
五、就被告酉○○被訴涉犯對於職務上行為收受不正利益罪嫌及
    被告卯○○、甲○○、庚○○、寅○○被訴涉犯對於違背職
    務行為收受不正利益罪嫌部分：
  (一)公訴人認被告酉○○涉犯此部分犯行，無非係以通訊監聽錄
    音及譯文、證人黃○○之證述為主要論據；認被告卯○○、
    甲○○、庚○○、寅○○涉犯此部分犯行，無非係以通訊監
    察錄音及譯文、扣案中國城酒店帳冊、證人黃○○之證述為
    主要論據。訊據被告酉○○、卯○○、甲○○、庚○○、寅
    ○○均堅決否認有何公訴人所指犯行，辯稱：伊沒有收受不
    正利益等語。
  (二)經查：
  1.按收受賄賂罪之成立，以他人有行使賄賂之意思為前提，必
    他人所交付之財物，係本於對收受者行賄意思；在公務員主
    觀上，亦須要有受賄之意思，即賄賂之不法報酬必須與公務
    員本身之職務行為或違背職務行為具有一定之對價關係，始
    足當之（最高法院94年度台上字第537 號判決意旨參照）；
    收受賄賂罪，以他人有行求賄賂之事實為前提，若他人所交
    付之物或不正利益並非基於行賄之意思，即非賄賂，自無收
    受賄賂之可言。故賄賂之不法報酬必須與公務員之職務行為
    或違背職務行為具有一定之對價關係，即須有以賄賂或不正
    利益以買通公務員，使對於職務上行為或違背職務之行為踐
    履賄求對象之特定行為，苟非關於此賄求對象之特定行為之
    報酬，即不得謂為賄賂（最高法院86年度台上字第2604號判
    決意旨參照）。本件公訴人以通訊監察內容及譯文認被告酉
    ○○、卯○○、甲○○、庚○○、寅○○涉犯收受賄賂罪嫌
    。惟依通訊監察內容，通話內容並無要求上開被告對於職務
    上行為或違背職務之行為踐履特定行為，本即逕為不利上開
    被告之認定。茲分述如下：
  (1)就被告酉○○部分：公訴人認被告酉○○先於91年8 月24日
    凌晨，與同為中壢分局第一組之警員寅○○前往中壢市錢櫃
    KTV506包廂，接受午○○出資招待，午○○並向某不知名馬
    伕召來數名女子坐陪；另於91年9 月16日晚間，與當時同在
    中壢分局第一組任職之巡官天○○、劉銘垣及警員寅○○、
    張啟勛等人，前往錢櫃KTV 525 包廂接受未○○、陳國賢出
    資招待，陳國賢並為渠等向某不知名女子召來8 位女子坐陪
    云云。經查：
  被告酉○○於本院審理時固坦承於91年8 月24日與被告寅○○一同前往錢櫃KTV506包廂，午○○亦有在場等情，而依被
    告寅○○於91年8 月24日凌晨1 時3 分及同日凌晨1 時7 分
    許之通話（即監聽譯文編號295 、296） ，固堪認定被告酉
    ○○、寅○○前共至錢櫃KTV506包廂，午○○亦有在場，惟
    該日費用如何支付？無從由上開監聽通話內容得知。且被告
    酉○○復辯稱：該次係被告寅○○招待等語，若無其他證據
    ，自難逕認係陳國賢出資招待。
  被告酉○○於警詢及本院審理時固坦承於91年9 月16日20時
    ，與被告寅○○、同案被告天○○等一同前往錢櫃KTV525包
    廂唱歌作樂，且陳國賢有到現場，並帶數名女子前來等情。
    而依同案被告天○○於91年9 月16日19時54分許、同日20時
    11分許、同日20時31分許與陳國賢之通話（即監聽譯文編號
    381 、382 、383 號），固堪認被告酉○○、天○○係與陳
    國賢至錢櫃KTV525包廂，惟該日費用如何支付？無從由上開
    監聽通話內容得知。其後被告陳國賢並於同日21時17分許與
    自稱「安室」者通話，要其找「8 位」至錢櫃KTV 525 包廂
    （即監聽譯文編號384 號），惟費用如何支付？亦無從由上
    開監聽通話內容得知？況被告酉○○亦辯稱：因為當天是要
    歡送劉銘垣，錢是事先收好交給天○○等語，核與證人即同
    案被告天○○於本院審理時證稱陳稱：當天費用是大家平均
    分攤等語相符，若無其他證據，自難逕認係陳國賢出資招待
    。
  (2)就被告卯○○部分：公訴人認被告卯○○先於91年11月17日
    晚間，與同為中壢分局普仁派出所員警玄○○等人，前往有
    女陪侍之中國城酒店接受陳國賢出資招待，當天消費金額為
    7 萬8 千元；再次91年12月20日晚間，前往有女陪侍之中國
    城酒店接受陳國賢出資招待，當天消費金額為8 萬6 千元。
    復於92年1 月7 日晚間，卯○○與另一不知名員警前往有女
    陪侍之中國城酒店接受未○○、陳國賢出資招待，當天消費
    金額8 萬元云云。經查：
  證人玄○○於91年11月17日22時26分許與陳國賢有通話（即
    監聽譯文編號551 號）之情，證人玄○○於電話中向陳國賢
    表示「我那個兄弟說要找『阿貴』」等語，縱通話中「阿貴
    」係指被告卯○○，依該通話內容亦難逕認被告卯○○確有
    前往，另證人玄○○於本院審理時證稱：沒有去過中國城酒
    店，只有去過YES KTV ，且無邀同員警至中國城酒店或YES
    KTV 等語（見本院卷(九)第33、34頁），是難認被告卯○○當
    日確有至中國城酒店。至扣案中國城酒店帳冊固記載「11.
    17- 楊- 陳國賢-78000」，充其量僅能證明陳國賢該日有至
    中國城酒店消費，而難認係招待被告卯○○。
  被告卯○○於91年12月20日23時40分許、92年1 月7 日21時
    42分許、92年1 月7 日22時40分許與陳國賢有通話（即監聽
    譯文編號691 、716 、718 號）之情，惟依該通話內容，陳
    國賢僅與被告卯○○約定見面，並未談及見面地點，則是否
    係前往中國城酒店？已非無疑。且縱有至該處飲宴尋歡，亦
    無證據證明係未○○、陳國賢出資招待，亦無證據證明該等
    飲宴尋歡係為被告卯○○違背職務行為。至扣案中國城酒店
    帳冊雖記載「12.20-楊- 陳國賢-21000」、「12.20-楊- 陳
    國賢-25000」、「12.20-楊- 陳國賢-40000」、「1.7-陳國
    賢-48000」、「1.7-陳國賢-32000」，惟無證據證明上開消
    費係被告卯○○與陳國賢飲宴之消費金額，況消費後推由其
    中1 人代表向商家簽帳付款，本即十分平常，縱上開帳冊所
    載係被告卯○○與陳國賢飲宴之消費金額，亦不能排除係由
    陳國賢代表向商家簽帳付款，若無其他證據，自亦難以該記
    載即認被告卯○○係接受陳國賢招待。
  (3)就被告甲○○部分：公訴人認被告甲○○於91年8 月28日晚
    間，與中壢分局中福派出所警員范國書一同前往有女陪侍之
    桃園縣中壢市○○路156 號9 樓桂冠酒店，接受午○○出資
    招待云云。經查：被告甲○○堅決否認有於91年8 月28日至
    上開酒店之情，查被告甲○○所使用之號碼0000000000雖於
    91年8 月28日20時1 分許與午○○有通話（即監聽譯文編號
    305 號），姑不論該通話電話是否確係被告甲○○之通話，
    而依該監聽通話內容，被告午○○與通話對方並未約定前往
    地點，被告午○○雖於同日20時11分許、21時5 分許與范國
    書聯絡並約定至「Y 」開頭之店9 樓見面（即監聽譯文編號
    306 、307 號），惟通話中均未提及被告甲○○亦有前往該
    處，自難僅憑上開監聽通話內容逕認被告甲○○係接受午○○招待。
  (4)就被告庚○○部分：公訴人認被告庚○○自91年間起，以多
    次前往有女陪侍之桃園市中國城酒店及中壢市YES KTV 接受
    陳國賢、午○○出資招待云云。姑不論公訴人並未具體指明
    被告庚○○前往上開處所之時間、次數，經查：
  被告庚○○於警詢及本院審理時固坦承其去過中國城酒店及
    YES KTV 之事實，惟於本院審理時辯稱：大概91年初的時候
    ，因為同事邱寶源約伊前往中國城酒店消費，到達時現場有
    10幾個人在場，除了小姐以外，還有陳國賢、午○○等人，
    伊看到這些人以後，我問候一下我就走了，伊不清楚該次的
    消費是由何人支付，伊打個招呼就走了；伊與陳國賢、午○○曾經有1 次在YES KTV 包廂，現場有坐檯的傳播小姐。小
    姐的錢是伊付的，伊也有丟錢給陳國賢、午○○，至於實際
    上多少錢伊並不知道等語（見本院96年12月6 日審判筆錄第
    56、57頁）。查被告庚○○上開所述曾與陳國賢、午○○飲
    宴尋歡，是否與事實相符，已無證據可佐，況依被告庚○○
    上開所述，自難逕認被告庚○○係接受陳國賢、午○○招待
    。
  至卷附通訊監聽譯文，並無被告庚○○與未○○、陳國賢、
    午○○等人之通話譯文，公訴人復未陳明卷附通訊監聽譯文
    中有何通話內容足以證明被告庚○○此部分犯行，是公訴人
    以卷附通訊監聽譯文為被告庚○○此部分犯行之證明，已有
    未洽。
  (5)就被告寅○○部分：公訴人認被告寅○○於91年7 月25日晚
    間至26日凌晨，前往有女陪侍之中國城酒店接受午○○出資
    招待，當天消費金額為7 萬8 千元，俟後午○○並向花季汽
    車旅館（址設桃園縣中壢市○鎮市○○路269 巷2 號）之不
    知名女子召來小姐1 名，與寅○○前往桃園市巴黎春天汽車
    旅館（址設桃園縣桃園市○○○街100 號）姦宿；復於91年
    8 月24日凌晨，與同為中壢分局一組之巡官酉○○前往中壢
    市錢櫃KTV 506 包廂，接受午○○出資招待，午○○並向某
    不知名馬伕召來數名女子坐陪；再於91年年9 月16日晚間，
    與當時同在中壢分局第一組任職之巡官天○○、劉銘垣及警
    員張啟勛等人，前往位於中壢市○○○路之錢櫃KTV 525 包
    廂接受未○○、陳國賢出資招待，陳國賢並為渠等向某不知
    名女子召來8 位女子坐陪云云。
  被告寅○○於本院審理時堅決否認有91年7 月25日晚間至26
    日凌晨與午○○前往中國城酒店及至巴黎春天汽車旅館。查
    同案被告午○○於91年7 月25日22時52分許與某女間有通話
    （即監聽譯文編號247） ，對話中提及「弘明」，惟依該通
    話內容，並無從證明被告寅○○當時確有前往中國城酒店，
    亦無從認定費用如何支付。至扣案中國城酒店帳冊雖記載「
    7.26- 楊- 陳國賢-78000」，惟無證據證明上開消費係被告
    寅○○與陳國賢飲宴之消費金額，況消費後推由其中1 人代
    表向商家簽帳付款，本即十分平常，縱上開帳冊所載係被告
    寅○○與陳國賢飲宴之消費金額，亦不能排除係由陳國賢代
    表向商家簽帳付款，若無其他證據，自亦難以該記載即認被
    告寅○○係接受陳國賢招待。又查同案被告午○○於91年7
    月26日凌晨2 時23分許、同日凌晨2 時30分許、同日凌晨2
    時32分許與某女間有通話（即監聽譯文編號248 、249 、25
    0） ，固有疑似召妓之對話，惟該通話內容，並無從證明被
    告寅○○當時確有一同前往，亦無從認定費用如何支付。另
    同案被告午○○於91年7 月26日凌晨2 時44分許有撥打查號
    台查詢巴黎春天汽車旅館之電話，惟該通話內容，並無從證
    明被告寅○○當時確有一同前往，亦無從認定費用如何支付
    。
  被告寅○○於本院審理時固坦承於91年8 月24日與被告酉○○一同前往錢櫃KTV506包廂，午○○亦有在場等情，而依被
    告寅○○於91年8 月24日凌晨1 時3 分及同日凌晨1 時7 分
    許之通話（即監聽譯文編號295 、296） ，固堪認定被告酉
    ○○、寅○○前共至錢櫃KTV506包廂，午○○亦有在場，惟
    該日費用如何支付？無從由上開監聽通話內容得知。且被告
    寅○○復辯稱：該次係伊出的等語，若無其他證據，自難逕
    認係陳國賢出資招待。
  被告寅○○於本院審理時固坦承於91年9 月16日20時，與同
    案被告天○○等一同前往錢櫃KTV525包廂唱歌作樂等情。而
    依同案被告天○○於91年9 月16日19時54分許、同日20時11
    分許、同日20時31分許與陳國賢之通話（即監聽譯文編號38
    1 、382 、383 號），固堪認被告寅○○、天○○係與陳國
    賢至錢櫃KTV525包廂，惟該日費用如何支付？無從由上開監
    聽通話內容得知。其後被告陳國賢並於同日21時17分許與自
    稱「安室」者通話，要其找「8 位」至錢櫃KTV 525 包廂（
    即監聽譯文編號384 號），惟費用如何支付？亦無從由上開
    監聽通話內容得知？況被告寅○○亦辯稱：因為當天是要歡
    送劉銘垣，錢是事先收好交給天○○等語，核與證人即同案
    被告天○○於本院審理時證稱陳稱：當天費用是大家平均分
    攤等語相符，若無其他證據，自難逕認係陳國賢出資招待。
  (6)又如前所述，本件並無證據證明同案被告未○○、午○○涉
    犯賭博罪嫌，而依上開監聽通話內容，縱使被告酉○○、卯
    ○○、甲○○、庚○○、寅○○確與同案被告未○○、午○○一同飲宴尋歡，亦無證據證明該等飲宴尋歡與被告酉○○
    本身之職務行為或違背職務行為具有一定之對價關係，自亦
    難認被告酉○○、卯○○、甲○○、庚○○、寅○○該當收
    受不正利益犯行。
六、就被告癸○○被訴被訴涉行賄罪嫌部分：
  (一)公訴人認被告癸○○涉有此部分犯行，無非係以通訊監察內
    容及扣案中國城酒店之帳冊為主要論據。訊據被告癸○○堅
    決否認有何公訴人所指犯行，均辯稱：伊沒有賭博犯行，也
    沒有對員警行賄等語。
  (二)查貪污治罪條例第11條之行賄罪，係以對於依據法令從事公
    務之人員或受公務機關委託承辦公務之人，關於違背職務之
    行為，行求、期約或交付賄賂或其他不正利益為成立要件（
    94年度台上字第5965號判決意旨參照）；而所謂公務員職務
    上之行為，係指在其職權範圍內所應執行或得執行，而不違
    背其職責義務者而言，如公務員就其職務上應為之事項，故
    意消極的不作為或積極的以不正當方法為之，以及對於職務
    上不應為之事項故意積極為之，則均屬違背職務之行為（95
    年度台上字第1757號判決意旨）。又貪污治罪條例第11條第
    1 項之行賄罪，係以對於依據法令從事公務之人員，關於違
    背職務之行為，行求、期約或交付賄賂或其他不正利益為構
    成要件。若其所以行求、期約或交付賄賂者，非為該公務員
    關於違背職務之行為，即難論以本罪（最高法院94年度台上
    字第1030號判決意旨參照）。 經查：
  1.本件公訴人認被告癸○○、同案被告未○○、午○○、亥○○、辰○○、壬○○、申○○、戊○○、地○○、丁○○、
    丑○○（下稱被告癸○○等11人）共同對被告丙○○、戌○○、卯○○、天○○、酉○○、庚○○、辛○○、甲○○、
    寅○○、巳○○、己○○（下稱同案被告丙○○等11人）行
    賄。然查：
  (1)如前所述，本件並無證據證明上開被告癸○○等11人涉犯賭
    博罪嫌，則縱上開被告癸○○有行求、期約或交付賄賂或其
    他不正利益，本亦難逕認係為公務員關於違背職務之行為。
  (2)依卷附通訊監察內容及譯文，並未見被告癸○○與同案被告
    丙○○等11人之通話，姑不論同案被告未○○、午○○或陳
    國賢與同案被告丙○○等11人之通話內容是否係為行賄，被
    告癸○○如何與同案被告未○○、午○○有行賄之犯意聯絡
    或行為分擔，均未見公訴人舉證證明之。況依卷附監聽通話
    內容，縱有邀約同案被告丙○○等11人飲宴尋歡或打高爾夫
    球者，亦無證據證明該等行為與同案被告丙○○等11人違背
    職務行為具有一定之對價關係，自亦難認被告癸○○等11人
    有共同行賄犯行。至扣案中國城酒店帳冊雖有多筆陳國賢前
    往消費簽帳之紀錄，惟陳國賢前往簽帳消費，是否基於同案
    被告未○○授意而招待同案被告丙○○等11人？是否有要求
    同案被告丙○○等11人為違背職務之行為？均難僅憑該帳冊
    而為不利被告癸○○之認定。
七、就被告卯○○、甲○○、庚○○、寅○○、子○○被訴洩密
    罪部分：
  (一)訊據被告卯○○固坦承於91年11月15日13時左右以號碼0000
    000000號之行動電話與未○○通話之事實，惟堅決否認有公
    訴人所指洩密犯行，辯稱：該通電話與與未○○聊天，電話
    中說下午洪官要弄一場是指要找辛○○出來吃飯的意思等語
    ；訊據被告甲○○固坦承於91年11月15日以0000000000號行
    動電話通話之事實，惟堅決否認有公訴人所指洩密犯行，辯
    稱：當時伊以為是跟線民講電話，所以才說這個星期還有一
    場，那時伊在跑肅毒專案等語；訊據被告庚○○固坦承91年
    11月18日晚間以號碼0000000000行動電話與陳國賢通話之事
    實，惟堅決否認有公訴人所指洩密犯行，辯稱：伊沒有告訴
    陳國賢91年11月15日要臨檢的事，另伊忘了91年11月18日為
    何要告訴陳國賢「兄弟，知道喔！」等語；訊據寅○○堅決
    否認有公訴人所指洩密犯行，辯稱：伊於91年11月18日沒有
    打電話給陳國賢等語；訊據被告子○○堅決否認有公訴人所
    指洩密犯行，辯稱：91年10月24日與未○○通話者不是伊等
    語。公訴人認被告卯○○、甲○○、庚○○、寅○○、子○○涉犯洩密嫌，無非係以卷附卷附通訊監聽譯文為主要論據
    。
  (二)經查：
  1.按刑法第132 條第1 項所謂「應秘密」者，係指文書、圖畫
    、消息或物品等與國家政務或事務上具有利害影響而應守秘
    密者而言；而員警之臨檢勤務，屬維護治安或犯罪偵查之必
    要行為，而與國家事務上具有利害影響而應守秘密之事，該
    等臨檢之事項，自屬關於中華民國國防以外應秘密之消息。
    而所謂「與國家事務上具有利害影響而應守秘密之事」，本
    院認除該事項必須是應守秘密之事外，且無論該應守秘密之
    事是「作為或不作為」，均需以該「作為或不作為」現實存
    在為必要，即以上開司法機關所實施之「臨檢」為例，無論
    該機關是否計畫實施「臨檢」，均需以該機關已對其所針對
    之特定對象，已擬定將為或已為一定之臨檢作為；或已對其
    所針對之特定對象，已排除臨檢而不作為為限，是若有關機
    關從未特定某對象，或從未針對該對象擬定將為或已為一定
    之臨檢作為；或從未排除臨檢而不作為之計畫，而僅是行為
    人自行推測所為之判斷或誤認，甚至係行為人虛構「某機關
    將對或已對○○○實施臨檢，或某機關將不會對○○○實施
    臨檢」而向他人透露，均難認所透露者為其所知悉之中華民
    國國防以外應秘密之消息，先予敘明。
  2.公訴人認被告卯○○係洩漏桃園縣政府警察局中壢分局於91
    年11月15日對復華電子遊藝場臨檢之秘密，認被告甲○○係
    洩漏桃園縣政府警察局中壢分局於91年11月12日、91年11月
    15日對復華電子遊藝場臨檢之秘密，認被告庚○○係洩漏桃
    園縣政府警察局中壢分局於91年11月15日、91年11月18日對
    復華電子遊藝場臨檢之秘密，認被告寅○○係係洩漏桃園縣
    政府警察局中壢分局於91年11月18日對復華電子遊藝場臨檢
    之秘密，認被告子○○係係洩漏桃園縣政府警察局中壢分局
    於91年10月24日對復華電子遊藝場臨檢之秘密云云，惟查：
  (1)公訴人係以被告卯○○於91年11月15日13時33分許與同案被
    告未○○間之通話內容（即監聽譯文編號531 號）中，被告
    卯○○向同案被告未○○提及「那個下午，洪官要弄一場」
    等語；被告甲○○於91年11月11日19時28分許與同案被告未
    ○○間之通話內容（即監聽譯文編號507 號）中，被告甲○○向同案被告未○○間提及「這個禮拜還有一場」等語；陳
    國賢於91年11月13日10時4 分許與同案被告未○○間之通話
    內容（即監聽譯文編號514 號）中提及「『威震』說禮拜五
    還要過去」等語，另被告寅○○於91年11月18日17時9 分許
    與陳國賢之通話內容（即監聽譯文編號559 號）中，被告寅
    ○○向陳國賢提及「等一下喔！你公司參觀喔！」等語；被
    告子○○於91年10月24日15時46分許與同案被告未○○間之
    通話內容（即監聽譯文編號452 號）中提及「聽說晚上會動
    一場喔！」等語。
  (2)雖被告子○○否認上開通話係其與同案被告未○○間之通話
    ，惟經法務部調查局以語音分析及聲紋特徵比對結果，認通
    話中自稱「阿亮」者，聲請與子○○本人聲音音質相同，有
    該局92年8 月7 日調科參字第09200266600 號鑑定通知書1
    指附卷可稽（見本院卷(三)第128 頁），被告子○○空言否認
    ，即非可採。雖被告子○○選任辯護人否認該鑑定通知書之
    證據能力云云，按法院或檢察官得囑託醫院、學校或其他相
    當之機關、團體為鑑定，或審查他人之鑑定，並準用第203
    條至第206 條之1 之規定；其須以言詞報告或說明時，得命
    實施鑑定或審查之人為之，刑事訴訟法第208 條第1 項定有
    明文。查上開法務部調查局聲紋鑑定報告書，係由檢察官囑
    託法務部調查局對被告子○○之聲音與監聽錄音帶內容所為
    之鑑定，難認上開聲紋鑑定通知書無證據能力。又該局聲紋
    鑑定原理及方法，係以每個人發音器官如聲帶、聲道唇、齒
    、舌、顎、口腔、鼻腔等形狀、大小結構不同，各具有其獨
    特性及重現性，因此會發出其個人獨特的口音和腔調，依照
    每個人所發聲之共振峰（需符合聲紋鑑定條件之共振峰），
    以美國廠商KAY 所研發之MULTI-SPEECH聲紋儀進行聲紋圖譜
    特徵比對及語音分析，有該局95年4 月11日調科參字第0950
    0157590 號函可參，查上開鑑定通知雖僅記載鑑定方法為「
    語音分析及聲紋特徵比對」，稍嫌簡略，惟其已載明其鑑定
    方法，自難以未詳載鑑定原理、過程即逕否認其證據能力，
    是被告子○○選任辯護人上開所辯，尚非可採。
  (3)綜觀全卷，公訴人並未舉證證明桃園縣政府警察局中壢分局
    於上開日期確曾前往復華電子遊藝場臨檢。
  (4)桃園縣政府警察局中壢分局雖於91年1 月18日有規劃擴大臨
    檢勤務，但並無將復華電子遊藝場列為臨檢目標，無法提供
    臨檢紀錄表，有桃園縣政府警察局中壢分局94年1 月11日中
    警分督字第0847001207號函1 紙附卷可稽（見本院卷(四)第26
    頁）；另桃園縣政府警察局中壢分局年10月24日並未規劃臨
    檢電子遊藝場之勤務，有桃園縣政府警察局中壢分局94年1
    月11日中警分督字第0847001207號函1 紙附卷可稽（見本院
    卷(四)第26頁）。
  (5)又桃園縣政府警察局中壢分局執行1114全國性擴大臨檢專案
    （勤前教育時間係91年11月14日22時30分許），雖規劃桃園
    縣政府警察局中壢分局仁愛派出所、內壢派出所對復華電子
    遊藝場臨檢，惟臨檢時間係91年11月15日凌晨0 時30分許至
    同日凌晨3 時許，顯係於被告卯○○上開於91年11月15日13
    時33分許與同案被告未○○間之通話內容之前。
  (6)再依上開監聽通話內容所示，其對話多係隱諱，則是否確指
    警方臨檢，自應依積極證據認定。查上開通話並未具體指明
    確定時間、地點，而公訴人起訴書既認同案被告未○○係健
    行遊藝場、復華電子遊藝場、水世界遊藝場、快樂城遊藝場
    、春天遊藝場、鉅茂城遊藝場、聯邦當鋪及北區當鋪之實際
    負責人，而上開處所均係營業場所，則上開通話內容既未具
    體指明確定時間、地點，公訴人逕認係指復華電子遊藝場，
    自有疑義，況被告甲○○向同案被告未○○間更僅籠統提及
    「這個禮拜還有一場」，如何令同案被告未○○事先準備以
    避免臨檢取締？是公訴人所指洩漏之消息，與復華電子遊藝
    場因事先知悉臨檢或臨檢時、地，致免遭警取締間，是否即
    具有相當之因果關係，亦非無疑。
  (7)況依公訴人所指被告卯○○、甲○○、庚○○、寅○○、子
    ○○洩漏臨檢復華電子遊藝場之消息，如前所述，本無證據
    證明與警方確有安排規劃臨檢該電子遊藝場，甚至與事實不
    符者，本即不能排除係上開被告自行推測所為之判斷或誤認
    ，甚至係上開被告虛構之可能。
  (8)綜上，本件自難以上開通訊監聽通話內容，逕為不利被告卯
    ○○、甲○○、庚○○、寅○○、子○○之認定。
八、就被告酉○○、庚○○被訴偽造文書（行使不實登載公文書
    ）部分：
  (一)訊據被告酉○○固坦承於91年1 月25日16時22分許與被告庚○○電話聯絡，並要求被告庚○○補送臨檢紀錄表之事實，
    惟堅決否認有公訴人所指偽造文書犯行，辯稱：伊是要求被
    告庚○○補送以前臨檢過之臨檢紀錄表，不是修改現有之紀
    錄等語；訊據被告庚○○亦坦承於上開時間與被告酉○○通
    話之事實，惟堅決否認公訴人所指偽造文書犯行，辯稱：伊
    是依照被告酉○○之要求補送以前臨檢過之臨檢紀錄表等語
    。公訴人認被告酉○○、庚○○涉犯偽造文書嫌，無非係以
    卷附卷附通訊監聽譯文為主要論據。
  (二)經查：
  1.被告酉○○於94年1 月25日16時22分許與被告庚○○間有通
    話，通話中被告酉○○確有因銀灣電子遊藝場、復華電子遊
    藝場臨檢紀錄表筆跡相同，而要求被告庚○○補送日期由「
    17、18、19、20日」擇2 天之臨檢紀錄表，固有卷附通訊監
    聽譯文編號40在卷可稽。惟被告庚○○是否確製作不實臨檢
    紀錄表，自難逕以該通訊監聽譯文率予認定。
  2.查桃園縣政府警察局中壢分局內壢派出所於91年1 月17日至
    91年1 月20日並無執行復華電子遊藝場、銀灣電子遊藝場勤
    務紀錄，有桃園縣政府警察局中壢分局96年5 月4 日中警分
    保字第0967006104號函1 紙附卷可稽（見本院卷(十)第316 頁
    ）。另桃園縣政府警察局中壢分局雖於91年1 月18日有規劃
    擴大臨檢勤務，但並無將銀灣電子遊藝場、復華電子遊藝場
    列為臨檢目標，無法提供臨檢紀錄表；另91年1 月17、19兩
    日均未規劃擴大臨檢勤務，亦有桃園縣政府警察局中壢分局
    94年1 月11日中警分督字第0847001207號函1 紙附卷可稽（
    見本院卷(四)第26頁），則經本院向桃園縣政府警察局中壢分
    局函查結果，均查無該分局內壢派出所於「91年1 月17日至
    20日」其中兩天之銀灣電子遊藝場及復華電子遊藝場臨檢紀
    錄表，且綜觀全卷，亦無公訴人所指不實之臨檢紀錄表，而
    公訴人復未舉證證明被告庚○○確有依被告酉○○之指示製
    作不實臨檢紀錄表，則公訴人認「被告庚○○以上開日期間
    之兩天重新製作不實臨檢紀錄表送交酉○○轉陳桃園縣政府
    警察局」云云，顯乏其據。
  3.本件既查無公訴人所指不實之臨檢紀錄表，自不能逕以監聽
    通話內容即為被告庚○○、酉○○不利之認定
九、就被告寅○○被訴偽造文書（行使偽造私文書）部分：
  (一)訊據被告寅○○堅決否認有公訴人所指偽造文書犯行，辯稱
    ：號碼0000000000之預付卡並非伊去申請使用等語。公訴人
    認被告寅○○涉犯偽造文書犯行，無非係以證人宙○○於警
    詢中之證述及卷附通訊監聽譯文為主要論據。
  (二)經查：
  1.號碼0000000000號預付卡係以「宙○○」名義申請使用，租
    用日期係自91年10月16日至92年6 月17日，有台灣大哥大股
    份有限公司基本資料查詢1 紙在卷可稽（見本院卷(九)第201
    頁）。又上開號碼預付卡並非證人宙○○所申請使用，業據
    證人宙○○於警詢中證述明確（見偵查卷C 第223 頁正反面
    ，雖證人宙○○於警詢中之證述屬傳聞證據，惟本院審理時
    提示上開證人之警詢筆錄徵詢被告之意見，被告寅○○及選
    任辯護人陳明沒有意見，本院審酌上開筆錄作成時，並無不
    當取供之情形，認為以之作為本案之證據亦屬適當，是其於
    警詢之證述，依刑事訴訟法第159 條之5 第2 項規定，有證
    據能力。），此部分事實固可認定。
  2.惟查若為92年6 月18日前預付卡門號者，由於預付卡僅需由
    購買者提供相關身分證明文件供客服人員登記，無需填寫申
    請書及影印身分證，因此無上開門號申請書及身分證等相關
    資料，有台灣大哥大股份有限公司函1 紙在卷可稽（見見本
    院卷(九)第200 頁），是上開門號預付卡本即無庸填寫申請書
    ，姑不論被告寅○○已否認有申請上開門號預付卡，然申請
    上開門號預付卡既無庸填寫申請書，是公訴人認「被告寅○○偽造宙○○之行動電話門號申請書，據以持向台灣大哥大
    股份有限公司申請門號0000000000之行動電話預付卡，予以
    使用」云云，顯有誤會。
  3.綜上，申請上開門號預付卡既無庸填寫申請書，公訴人所指
    被告寅○○有偽造宙○○行動電話門號申請書，顯乏其據。
十、按刑事訴訟法第161 條已於91年2 月8 日修正公布，其第1
    項規定：檢察官就被告犯罪事實，應負舉證責任，並指出證
    明之方法。因此，檢察官對於起訴之犯罪事實，應負提出證
    據及說服之實質舉證責任。倘其所提出之證據，不足為被告
    有罪之積極證明，或其指出證明之方法，無從說服法院以形
    成被告有罪之心證，基於無罪推定之原則，自應為被告無罪
    判決之諭知，最高法院著有92年台上字第128 號判例意旨參
    照。綜上，本件審究公訴人提出之所有論證，均無直接、積
    極證據足資證明被告等人有公訴人所指犯行。公訴人認定被
    告等上開罪行，所依據之事證，尚未達於通常一般之人均不
    致有所懷疑之程度，而有合理懷疑之存在，致使無從形成有
    罪之確信，不能證明被告等犯罪，依上開說明，自應依法諭
    知被告癸○○、甲○○、庚○○、子○○、寅○○、卯○○
    、酉○○無罪。
據上論斷，應依刑事訴訟法第301 條第1 項，判決如主文。
本案經檢察官翁春鈴到庭執行職務。
中    華    民    國    96    年    12    月    31    日
                  刑事第一庭審判長法  官  曾淑華
                                  法  官  王耀興
                                  法  官  鄭吉雄
以上正本證明與原本無異。
如不服本判決，應於判決送達後10日內向本院提出上訴狀（應附
繕本），其未敘述上訴理由者，應於上訴期間屆滿後20日內補提
理由書狀於本院，上訴於臺灣高等法院。
  　　　　　  　　　　　　　　　　書記官　劉宗源
中　　華　　民　　國　　96　　年　　12　　月　　31　　日
